【裁判字號】    92,訴,398
【裁判日期】    920902
【裁判案由】    違反槍砲彈藥刀械管制條例
【裁判全文】
臺灣基隆地方法院刑事判決                          九十二年度訴字第三九八號
    公  訴  人  臺灣基隆地方法院檢察署檢察官
    被      告  甲○○
    指定辯護人  本院公設辯護人  乙○○
右列被告因違反槍砲彈藥刀械管制條例案件，經檢察官提起公訴( 九十二年度偵字第
一五四七、二二四七號 )，本院判決如左：
    主      文
甲○○未經許可寄藏手槍，處有期徒刑年，併科罰金新台幣伍萬元，罰金如易服勞
役以銀元佰元（即新台幣玖佰元）折算壹日。
扣案捷克ＣＺ廠７５ＣＯＭＰＡＣＴ型、口徑九ＭＭ手槍（壹支）（含彈匣，槍枝管
制編號0000000000號、槍號Ｄ五０五六號，即第一號槍）、另一貝瑞塔型
、口徑九ＭＭ手槍壹支（槍號不詳，即第二號槍）及子彈拾貳發均沒收。
    事      實
一、甲○○（綽號傑克）經其友柯啟源之介紹，認識犯罪組織天道盟太陽會之成員方
    世祥（於八十九年十月間，在台北市○○路之吉林茶行遭槍擊身亡），而與其來
    往密切。方世祥乃於八十九年七月間，在台北市○○路之吉林茶行內，將捷克Ｃ
    Ｚ廠七五ＣＯＭＰＡＣＴ型、口徑ＭＭ手槍一支（含彈匣、槍枝管制編號000
    0000000號、槍號Ｄ五０五六號，下稱第一號槍）、另一貝瑞塔型、口徑
    九ＭＭ手槍（槍號不詳，下稱第二號槍）及子彈二十發寄交予甲○○藏匿保管，
    甲○○乃將之藏放於不詳處所並持有之。俟方世祥死後之九十年十一月間，因故
    持第一號槍及子彈傷害徐明德（未據告訴），即將上開二把手槍及十六發子彈（
    已於傷害徐明德時用四發子彈）交予潘恆逸（綽號卡起拉，另案偵查）後逃往大
    陸地區。潘恆逸嗣偕同何木生（另經本院判處罪刑）持第一號手槍槍擊蕭英旭四
    發子彈後，再交予余進長（綽號阿長，另案偵查）保管，前揭持槍犯罪於偵查機
    關尚未發覺前，甲○○於九十二年四月二十八日傳真向台灣基隆地方法院檢察署
    朱家崎主任檢察官表明回台自首犯罪。同月三十日，甲○○依約返抵金門縣金城
    鎮，供明案情始末，並願聽受裁判。九十二年六月十六日，余進長帶同檢警至新
    竹市○○路旁取出上開第一號手槍。
二、案經甲○○自首而由台灣基隆地方法院檢察署檢察官偵查起訴。
    理      由
一、訊據被告甲○○坦承方世祥於右揭時地將槍彈寄藏於己，嗣持第一號槍傷害徐明
    德後即將全部槍彈交付潘恆逸等情不諱，核與潘恆逸於檢察官偵查中供稱是「傑
    克」（指被告）於九十年十一月中旬將槍交予伊；所交二把都是九０手槍，一把
    是貝瑞塔，另一把是捷克製西利七五型各等語相符（偵查卷第一九０頁反面、第
    一四八頁反面），並有余進長帶同檢警起出之第一號槍扣案可佐。該第一號槍經
    內政部警政署刑事警察局比對「蕭英旭遭槍擊案」與「徐明德遭槍擊案」之彈殼
    ，其彈底特徵紋痕吻合，認係由同一槍枝所擊發，有該局九十年二月二十一日刑
    鑑字第０九一００三二一三六號函附卷可稽，足徵余進長帶同檢警起出之第一號
    手槍確係被告原先所持有。至於第二號槍雖尚未尋獲，惟徐明德遭槍擊時現場撿
    獲之三枚彈殼，亦經同局比對結果，其中二顆為同一槍枝擊發，另一顆則為另一
    槍枝所擊發，此有該局九十年十二月十一日刑鑑字第二一五二八三號鑑驗通知書
    在卷可按，再稽之潘恆上開證述，均足以佐證被告自白與事實相符。又被告所持
    第一號槍經前揭刑事警察局鑑定，機械性能良好，有殺傷力，亦有同局九十二年
    七月十六日刑鑑字第九二０一一三九三二號鑑定書附卷可考，且其既持上開槍彈
    傷害徐明德，為徐明德於警偵訊時所供承，並有驗傷診斷書存卷足憑，亦足見槍
    彈均有殺傷力情灼無疑。綜上所述，被告右揭犯行堪以認定，應予依法論科。
二、查被告未經許可，自方世祥處受寄藏匿手槍及子彈，核其所為，係犯槍砲彈藥刀
    械管制條例第七條第四項、第十二條第四項未經許可寄藏手槍、子彈罪。其持有
    手槍、子彈之低度行為為寄藏之高度行為所吸收，不另論罪。其一行為寄藏手槍
    、子彈而犯上開二罪名，為想像競合犯，依刑法第五十五條前段之規定，從一重
    之未經許可寄藏手槍罪處斷。公訴人雖認被告係犯同條例第七條第四項之未經許
    可「持有」手槍罪，惟被告既自承手槍係方世祥所寄交藏放，已如前述，檢察官
    亦同此認定，自應適用同條項之未經許可「寄藏」手槍罪，併此指明。又公訴人
    於起訴書犯罪實欄論敘被告受寄而持有子彈，卻未引用槍砲彈藥刀械管制條例第
    十二條第四項未經許可寄藏子彈罪，亦有未洽。然既如上述已於犯罪事實欄敘明
    ，本院自得告知被告此項罪名後予以審理裁判，合併敘明。被告於本項犯罪經偵
    查機關發覺前，傳真予台灣基隆地方法院檢察署朱家崎主任檢察官自首，並返台
    聽受本件裁判，依刑法第六十二條自首之規定減輕其刑。指定辯護人請求依槍砲
    彈藥刀械管制條例第十八條規定減輕其刑部分，被告固供述槍彈之來源去向，然
    尚未全部查獲，自不符含該條減刑之規定。爰番酌被告之素行，及其持有槍彈危
    害社會治安情節重大，然能自首犯罪，減免損耗司法資源，犯罪後態度亦甚良好
    等一切情狀，量處如主文所示之刑，並就併科罰金部分諭知易服勞役之折算標準
    。
三、扣案之第一號手槍及未扣案但不能證明滅失之第二號槍屬違禁物；另子彈部分，
    被告甲○○原因寄藏而持有二十發，為其於警偵訊時所自承（偵查卷第四十頁、
    第八十頁），嗣於槍擊時使用四發，亦為其供明在卷（同偵查卷第七九頁反面）
    ，交予潘恆逸後，由何木生槍擊蕭英旭時使用四發，為本院九十二年度訴字第三
    九五號何木生殺人未遂等案件所認定，此有該案判決書在卷可參，故子彈部分應
    餘十二發。子彈部分雖未扣案，然亦屬不能證明滅失之違禁物，故連同二支手槍
    併為沒收之諭知。
據上論斷，應依刑事訴訟法第二百九十九條第一項前段、槍砲彈藥刀械管制條例第七
條第四項、第十二條第四項、刑法第十一條前段、第五十五條、第四十二條第二項、
第六十二條前段、第三十八條第一項第一款、罰金罰鍰提高標準條例第二條判決如主
文。
本案經檢察官張志明到庭執行職務。
中      華      民      國      九十二      年      九    月      二    日
                                臺灣基隆地方法院刑事第二庭
                                      法  官    邱  志  平
右正本證明與原本無異。
對於本件判決如有不服，應於收受送達後十日內，向本院提出上訴狀，上訴於臺灣高
等法院，並按他造當事人之人數附具繕本。
                                      書記官    彭  淑  芳
中      華      民      國      九十二      年      九    月      四    日
附錄論罪法條
槍砲彈藥刀械管制條例第七條第四項：
未經許可，持有、寄藏或意圖販賣而陳列第一項所列槍砲、彈藥者，處五年以上有期
徒刑，併科新臺幣一千萬元以下罰金。


司法院資訊處製作；財團法人民間司法改革基金會備份。
